臺灣桃園地方法院刑事判決
110年度侵訴字第44號
公  訴  人  臺灣桃園地方檢察署檢察官
被      告  邱宏麟




指定辯護人  本院公設辯護人彭詩雯
上列被告因妨害性自主案件，經檢察官提起公訴（109年度偵字
第2103號），本院判決如下：
    主  文
乙○○犯如附表主文欄所示之罪，各處如附表主文欄所示之刑，應
執行有期徒刑3年2月。
    犯罪事實
乙○○原為職業軍人（於民國106年1月10日入伍，109年1月20日退
伍，於後述行為時係現役軍人），於108年9月間透過網路社交軟
體LEMO認識代號AE000-A108433之少女（95年2月生，真實姓名年
籍詳卷，下稱甲 ），主觀上雖不知甲 實際未滿14歲，然認知甲
 為14歲以上未滿16歲之女子，就性自主決定權尚未臻成熟，竟
基於對14歲以上未滿16歲之女子為性交之犯意，分別於如附表所
示時間、地點，以如附表所示方式，未違反甲 之意願，對甲 為
性交行為共計3次。
    理  由
壹、程序部分
一、按現役軍人犯刑法妨害性自主罪章之罪者，除本法另有規定
    外，依各該規定處罰，陸海空軍刑法第76條第1項第7款定有
    明文。次按現役軍人非戰時犯陸海空軍刑法第44條至第46條
    及第76條第1項之罪者，依刑事訴訟法追訴、處罰，軍事審
    判法第1條第2項第1款亦有明文。查被告乙○○於106年1月10
    日入伍，服役於陸軍第六軍團二一砲指部，嗣於109年1月20
    日退伍，此有桃園市後備指揮部110年5月12日後桃園管字第
    1100005671號函附卷可佐，被告為本案犯行時，為現役軍人
    ，惟其於非戰時犯本案刑法第227條第3項之罪，屬陸海空軍
    刑法第76條第1項第7款所規定刑法妨害性自主罪章之罪，依
    軍事審判法第1條第2項第1款規定，應依刑事訴訟法規定追
    訴、處罰，故本院自有審判權，先予敘明。
二、按性侵害犯罪防治法所稱性侵害犯罪，係指觸犯刑法第221
    條至第227條、第228條、第229條、第332條第2項第2款、第
    334條第2項第2款、第348條第2項第1款及其特別法之罪；行
    政機關、司法機關及軍法機關所製作必須公示之文書，不得
    揭露被害人之姓名、出生年月日、住居所及其他足資識別被
    害人身分之資訊，性侵害犯罪防治法第2條第1項、第12條第
    2 項分別定有明文。另按性侵害犯罪防治法第12條所定其他
    足資識別被害人身分之資訊，包括被害人照片或影像、聲音
    、住址、親屬姓名或其關係、就讀學校與班級或工作場所等
    個人基本資料，性侵害犯罪防治法施行細則第6條亦有明定
    。查本案被告所涉者為刑法第227條第1項之罪，屬性侵害犯
    罪防治法所稱之性侵害犯罪，而甲 即屬性侵害犯罪防治法
    所稱之被害人，因本院所製作之本案判決屬必須公示之文書
    ，為避免甲 之身分遭揭露，乃對甲 及甲 之母之真實姓名
    年籍資料等足資識別被害人身分之資訊，均予以隱匿。
三、更正犯罪時間之說明：
　㈠按刑事訴訟法第268條所謂法院不得就未經起訴之犯罪審判，
    係指完全未經起訴而言，如僅起訴事實中敘述被告犯罪之時
    間、地點略有出入，法院於判決時予以校正，或起訴之事實
    並無瑕疵，而法院認定犯罪之時地稍有出入，均係實體上是
    否妥適問題（最高法院102年度台上字第1317號判決意旨參
    照）；犯罪事實是否已起訴，應以起訴書犯罪事實欄記載為
    準。而依卷證資料，倘起訴書關於犯罪時間、地點之記載錯
    誤，如與起訴犯罪事實同一性之辨別及法律適用無礙者，為
    期明確認定事實，當事人得於法院調查、審理時促請法院注
    意更正，法院亦得依職權查明。僅於犯罪時間更動後之犯罪
    事實已不在起訴犯罪事實之同一性範圍內，適用法律基礎亦
    隨之變動時，始不得以更正方式使未經起訴之犯罪事實發生
    訴訟繫屬之效力（最高法院101年度台上字第3720號判決意
    旨參照）；有罪判決關於犯罪時間之記載，旨在辨別其犯罪
    之同一性，尚非構成犯罪事實之要素，則此項時間之記載，
    以達於可得確定之程度，而無礙於犯罪同一性之辨別為已足
    ，自難執以指摘為違背法令（最高法院102年度台上字第333
    6號判決可參）。
　㈡本案起訴書附表犯罪事實㈡原載之犯罪日期為「108年10月27
    日中午12時許」，惟上開犯罪日期之認定，無非係以甲 之
    證述為認定主要依據，然甲 於案發後數月餘始向警方報案
    ，其對日期之記憶難免有失精確，經審理後認本案被告該犯
    行之行為日應更正為「108年10月19日中午12時許」，因本
    案行為次數共3次，另2次犯行時間、地點均已特定，且此部
    分犯行之地點亦已特定，揆諸前開最高法院判決，此部分起
    訴事實應已達於可得確定之程度，無礙於犯罪同一性之辨別
    ，且公訴檢察官已於審理時更正此部分起訴日期，並經被告
    及其辯護人確認起訴標的無訛，是已足保障被告之攻擊、防
    禦權，本院自得就檢察官更正後之犯罪時間予以審理，應予
    敘明。
四、證據能力：
  ㈠按被告以外之人於審判外之言詞或書面陳述，除法律有規定
    者外，不得作為證據，刑事訴訟法第159條第1項固定有明文
    。惟被告以外之人於審判外之陳述，雖不符同法第159條之1
    至第159之4之規定，而經當事人於審判程序同意作為證據，
    法院審酌該言詞陳述或書面陳述作成時之情況，認為適當者
    ，亦得為證據，同法第159條之5第1項亦定有明文。查本案
    所引用之被告以外之人於審判外之陳述，雖為傳聞證據，惟
    經檢察官、被告及其辯護人於本院準備程序中均同意該等證
    據具有證據能力，且本院審酌該等證據查無有何違反法定程
    序取得之情形，亦無顯有不可信與不得作為證據之情，因認
    以之為證據核屬適當，故認均有證據能力。
  ㈡本案認定事實所引用之文書證據，並無證據證明係公務員或
    從事業務之人違背法定程式所取得，亦無刑事訴訟法第158
    條之4之顯有不可信之情況與不得作為證據之情形。本院斟
    酌本案卷內之證據並非違法取得，亦無證明力明顯過低之情
    形，且經本院於審判期日依法進行證據調查、辯論，被告於
    訴訟上之程序權即已受保障，是此等證據均認有證據能力。
貳、實體部分
一、認定犯罪事實所憑之證據及理由：
    訊據被告固坦承108年9月間透過網路社交軟體LEMO結識甲 
    進而成為男女朋友，主觀上認知甲 為14歲以上未滿16歲之
    女子，及曾於附表所示地點與甲 獨處等事實，惟矢口否認
    曾對甲 性交，辯稱：其與甲 交往期間，雖有於108年10月
    至11月間，與甲 相約外出及至如附表所示旅館，但均係與
    甲 單純休息、聊天，並未對甲 為性交行為，其與甲 之對
    話紀錄係與甲 打嘴砲，至其警詢承認與甲 性交係出於保護
    甲 云云。另辯護人為其辯以：被告知悉甲 為未滿16歲之國
    中生，交往期間雖一同外出3次並均進入旅館房間，但僅單
    純休息，並未發生猥褻或性行為，請為無罪諭知等語。經查
    ：
　㈠被告於108年9月間透過網路社交軟體LEMO結識甲 ，主觀上認
    知甲 為未滿16歲之國中生，於108年10月至11月間，於附表
    各編號所示旅館，與甲 獨處一室等情，業據被告坦認在卷
    ，核與證人即告訴人甲 於警詢、偵訊及審理時證述情節大
    致相符，並有甲 之性侵害案件代號與真實姓名對照表、甲 
    與被告之通訊軟體LINE對話紀錄、性侵害案件現場繪製圖、
    刑案現場照片、桃園市政府警察局中壢分局109年7月27日中
    警分刑字第1090044427號函暨所附訪查表、被告車輛詳細資
    料報表等在卷可稽，此部分事實堪以認定。
　㈡再甲 於警詢證述：伊與被告共發生3次性行為，第1次係於10
    8年10月12日下午1時許（本案發生時間均為108年間，下不
    贅述108年），被告騎機車接伊前往中壢火車站之銀河旅館
    ，被告要求伊脫衣洗澡後躺在床上，被告戴上保險套將其陰
    莖插入伊陰道抽插，幾分鐘後被告於伊體內射精，被告休息
    過後又對伊為同樣之性行為，當日發生2次性行為；之後於1
    0月27日下午發生第2次性行為，被告騎機車載伊前往奇美國
    際時尚旅館，被告該次未戴保險套將其陰莖插入伊陰道內抽
    插，並射精於伊體內；第3次發生性行為係於11月3日下午，
    被告騎機車載伊前往賓士旅館，伊與被告洗澡後到床上，被
    告要求伊為其口交，接著被告便將其陰莖插入伊陰道抽插直
    至射精等語。復於偵訊中證述：第1次與被告發生性行為之
    時間係10月12日下午1、2時許，地點在桃園市中壢區之銀河
    旅館等語。另於審理時證述：伊從與被告LINE對話紀錄可知
    於10月12日有與被告見面，該次伊與被告第1次見面就發生
    性行為，伊於10月13日對話中提及之「可能是因為第1次吧
    」係指與被告第1次發生性行為，伊與被告共發生3次性行為
    ，伊警詢所述10月12日、10月27日、11月3日與被告見面並
    發生性行為之日期，係由LINE對話紀錄中提及要出去等文字
    而特定該日期，但經本院提示10月13日、10月18、19日、10
    月26、27日及11月3、4日之LINE對話紀錄後，伊可確認與被
    告係於10月12日、19日、11月3日在汽車旅館發生性行為，
    但從對話看不出來10月27日有見面等語。稽之甲 警詢、審
    理時證述，並佐以卷附甲 與被告之下列對話紀錄：
    ★2019/10/13（週日）
　　17：58 慈（甲 暱稱）：我紀錄刪了
　　18：21 fire（被告暱稱）：嗯嗯
　　（下略）
　　20：12 fire：我本來看到你以為你瘦很漂亮，搭車下南部
　　             結果很不乖聽我的 也很麻煩
　　20：12 慈：我哪裡不聽話了
　　20：14 fire：叫你親都不親
　　20：16 慈：好啦，那我下次會聽話，只有這一點嗎
　　20：15 fire：在休息時一直滑手機，寶貝你可以瘦一點嗎
　　20：15 慈：不然你要我休息時幹嘛
　　20：15 fire：我覺得會很好看我也會更喜歡，看著我親嘴 
　　             啊，為什麼不親嘴
　　20：16 慈：好，都聽你的，可能是因為第一次吧
　　（下略）
　　★2019/10/14、15（週一、二）
　　（均略）
　  ★2019/10/16（週三）
　　（略）
　　18：24 fire：阿你沒去看片，下次出去能用
　　18：25 慈：去youtube看，但有些不能看 有規定不能18以
　　           下看
　　18：27 fire：後上網查a片不就有了，阿你還會想做
　　18：29 慈：會啊，還蠻喜歡的
　　18：30 fire：啊做的時候不喇舌
　　18：31 慈：那你要嗎，你想喇舌嗎
　　18：34 fire：對啊你幹嘛不要
　　（略）
　　19：05 慈：好那我讓你親
　　19：31 fire：這樣做多次你喜歡嘛
　　19：44 慈：你是說親嗎
　　19：50 fire：嗯
　　19：59 慈：嗯喜歡
　　20：01 fire：嗯嗯要親嘴阿
　　20：04 慈：但是在別人面前親我不太敢
　　20：18 fire：床 沒差
　　20：19 慈：那可以啊
　　20：19 fire：恩 去看影片
　　20：20 fire：啥時下次出來 技術加油哦 記得刪對話紀錄
    ★2019/10/18（週五）
　　06：24 慈：不然我跟你約9點
　　06：44 fire：嗯嗯早點越好
　　2019/10/19（週六）
　　08：07 慈：禮拜日不行
　　08：07 fire：嗯嗯 我去載你了喔
　　（略）
　　09：29 慈：重點是我沒看到你啊 
　　09：31 fire：10點左右
　　09：31 慈：傻眼
　　09：31 fire：啊我就在找錢笨蛋哦
　　10：14 慈：我出門囉
　　14：36 fire：唉 安
　　14：36 慈：到了
　　14：42 fire：恩 卡藏好
　　14：49 慈：好 我去學校在插
　　（略）
　　★2019/10/20（週日）
　　（略）
　　10：12 慈：所以要來嗎
　　10：24 fire：恩
　　10：24 慈：那你從你家過來最快要幾個小時
　　10：25 fire：半小時 重點出來幹嘛
　　10：25 慈：玩啊 還是你不要
　　10：25 fire：玩啥
　　10：25 慈：我也不知道
　　10：25 fire：無言
　　10：26 慈：那你想去哪
　　10：26 fire：啊渣
　　10：27 慈：我發現做愛會上癮欸
　　10：27 fire：我傻眼
　　10：27 慈：有點傻眼
　　10：27 fire：是我讓你喜歡還是
　　10：27 慈：都有
    10：27 fire：無言
　　10：28 慈：我也不知道為啥會上癮
　　10：32 fire：恩啊摘
　　10：33 慈：總之你要不要來找我嘛 也要先問完我媽
    10：34 fire：不要太勉強 就隨口問問 不然你扣打用完 以
　　　　         後出不去了自己想 我下個月就從南部回來每
　　　　         天都能見
　　11：03 慈：那我去問我媽
    11：04 慈：我媽說不行
　　11：05 慈：明明昨天可以　　
　　11：17 fire：沒差
　　（略）　　
　　13：58 fire：嗯嗯下禮拜你不能出來吧
　　14：01 慈：都不能啊 假日
    16：01 fire：嗯嗯 對啊 知道了　　
　　★2019/10/21至24（週一至週四）
　　（均略）
　　「2019/10/26（週六）」
　　10：35 慈：我今天再跟我媽講好
　　10：44 fire：今天想出來就出來啊
　　10：49 慈：我媽今天在，我是要怎麼出來啦 不然就明天
　　（略）　　
    22：04 慈：我明天不行出去 我剛剛看到我爸回來了
　　22：05 慈：因為我媽說我爸在睡覺不要吵他，代表我爸真
　　　　       的回來了　　
　　22：18 fire：那就這樣 我沒有在你家外面 錢不用借我處 
　　　　         理好了
　　22：34 慈：哦哦，我以為你在我家外面
　　22：35 慈：那下禮拜日
　　22：38 fire：都可以 隨便你 我已經忙到籌錢這樣
　　22：42 慈：對不起 是我的錯嘛
　　22：43 慈：那下次出去，錢我出
　　22：45 fire：嗯
　　23：15 慈：晚安囉 早點睡蛤　　
　　★2019/10/27（週日）
　　01：56 fire：就這樣
　　（略）
　　17：44 慈：下禮拜日我要去運動 又加上我媽也沒給我錢
　　17：45 慈：所以都不能跟你出去玩
　　17：48 fire：我有錢啦 看你啦
　　17：50 慈：因為我如果說要去中壢，我伯母她說那她就跟
　　　　       我一起搭公車，到中壢然後過程她不會一起跟
　　　　       我們玩  要回家的時候就一起回家，我是不知
　　　　       道你可不可以啦
　　17：50 fire：我都可以不要出事都好
　　19：01 慈：那你知道在哪嗎
　　19：02 慈：我是想說要去運動還是跟你出去玩
　　19：03 fire：看你阿　　　　　　　　　　
　  19：04 fire：你太肥是要減 和有個重點叫你去學得技術還
　　　　         不去
　　19：12 慈：現在學（？  我哪有很肥
　　20：03 fire：有啊 幹你娘如果我找到這種男朋友該有啊多
　　　　         好　　
　  20：04 慈：對啊，所以說我沒有閒你幹嘛幹嘛的 我有聽你
　　　　       的話去減肥啊　
　  20：04 fire：我嫌你啊　　
　  20：05 fire：耍北爛你最會
　　20：05 慈：好好好，你要怎麼罵都行，反正我下禮拜假日
　　　　       就要去公園
　  20：06 fire：喔可以阿 直接公園 做起來　　
　  20：06 慈：你要跟我去公園　
　  20：07 fire：看你 都能  反正留2小時左右或3小時半 你
　　　　         懂的
　　20：08 慈：但不可能在公園做，所以就看要幹嘛
　　20：09 慈：是說可以罵我還是可以去公園　　　　
　  20：10 fire：罵見面就好了 
　　20：12 fire：我跟你說一個問題你不要吃太鹹 喝多點水
　　　　         你知道你下面異味很重嘛  射精一你不知道
　　　　         有沒有聞到  你說起來鹹鹹應該是你下面的
　　　　         液體
　　20：16 慈：我其實東西都沒吃很鹹，但我媽煮菜都加很鹹
　  20：18 fire：用湯洗掉 然後我快平日晚上能出來下下禮拜
　　　　         就回來北部 但變成我假日要去忙下南部做事
　　20：19 fire：就平日見啊
　　20：21 慈：好，那就平日見 一、三、四可以，二、五不行
　  20：22 慈：那下禮拜日還要見嗎
　  20：23 fire：我會回去
　  20：23 慈：這樣你會不會很麻煩啊
　  20：24 fire：不會我下禮拜還是在南部 只是看要不要 你
　               能出去嗎 回去機率很大
　  20：24 慈：我再問問看 你是說回去北部機率大還是南部
　  20：25 fire：回北部機率大
　  20：25 慈：好得 那我去問
  　20：26 fire：我是覺得像這樣我們到時會被發現的 記得刪
　               紀錄
　  20：26 慈：好
　  20：26 fire：SIM卡不要一直用 到時他們看到
　  20：29 慈：好
  　20：30 fire：因為在手機螢幕很明顯
　  20：31 fire：多運動吧 每次都我動 再多動幾次你就真的
　               會被我休掉
　  20：32 慈：你是說哪個動
　  20：32 fire：全部都有
　  20：16 慈：嗯好
　  20：32 fire：體驗一下射進去要嗎
　  20：33 慈：你射
　  20：33 fire：嗯
　  20：33 慈：我在上還是下
　  20：34 fire：上
　  20：34 慈：然後你再射
　  20：39 fire：都能射 要試嘛 但一定粗魯洗乾淨
　  20：42 慈：我怕洗不乾淨啊
　  20：44 fire：大力啊
　  （略）
　  ★2019/10/28（週一）
　　17：27 慈：還是約下下禮拜
　　17：31 fire：不用啊 為啥 妳又怎樣
　　17：37 慈：那你會想在跟我出去嗎
　　17：44 fire：出去啊 你到底頭腦想啥
　　17：45 慈：不是啦，只是覺得我都不聽你的話，你會不會
　　           生氣
　　17：47 fire：那你就聽 幹 不聽就打啊
　　17：47 慈：還打哦
　　17：48 fire：看你阿
　　17：49 慈：那可以不要打嗎
　　18：09 慈：我下禮拜日去公園運動就好
　　18：10 慈：如果你想跟我磨合的話，就約吧
　　18：38 fire：順便打個砲 是這禮拜吧 今天禮拜一 
　　             到底……
　　19：12 慈：我不知道我月經什麼時候來欸
　　19：13 慈：你想打
  　19：14 慈：約下下禮拜好了
    19：25 fire：幹 就這禮拜
    19：26 慈：所以你知道我是因為這個才約下下禮拜
　　19：40 fire：沒差 有的話還是能做吧 先看你前幾？
　　19：56 慈：有的話 你是要讓我懷孕哦 我就覺得有差哦
　　19：57 慈：我上個月好像是9/28來
　　20：06 慈：要買避孕藥嗎
　　20：22 fire：那不要射進去 做的時候馬上洗澡 不然會有
　　　　         病
　　20：23 fire：重點你不能泡澡 狂流血
　　20：23 慈：但我在想為什麼我月經還沒來欸 都快11月了
　　20：23 fire：啊摘
    20：24 慈：不會我懷孕了吧
　　（略）
　　20：39 慈：不會真的有了吧 買驗孕棒（？
    20：40 fire：買啊 幾百塊 你去買吧
　　21：19 慈：去哪買
　　21：19 fire：藥局
　　（略）
　　★2019/10/29（週二）　　
　　18：16 慈：我今天早上月經突然來 代表我沒懷孕
　　18：19 fire：嗯嗯
　　18：22 慈：但我覺得月經來還是不要做，不然會懷孕機率
　　　　       大
　　18：22 fire：沒有要射 都不會有
　　18：23 慈：那血不是會流出來嗎
　　18：24 fire：還好吧就這樣啊
　　18：26 fire：感覺每次覺得你沒滿足
　　18：29 慈：你看得出來哦
　　18：31 fire：嗯 可是你自己又很愛拖 我跟你做很沒感覺 
　　　　         因為你很像死魚
  　19：15 慈：沒感覺的話幹嘛還要做
　　19：16 fire：看你爽啊
　　19：16 慈：但我覺得也沒有很爽
　　19：17 fire：所以你不要不動
　　19：25 慈：好啦
　　19：42 fire：真的很不爽喔 我很想玩多點姿勢
　　19：43 慈：是有一點點不爽
　　19：43 fire：怎樣？你沒很緊了
　　19：44 慈：是還很緊
　　19：44 fire：沒有 鬆了3分之1以上
　　19：46 慈：所以我覺得不是很爽
　　19：46 fire：深很進去就很有感覺厚　　　　
　　20：13 慈：對啊
　　21：26 fire：嗯嗯可是你要挑逗我 讓我很想幹你 你不覺
　　　　         得我很喜歡爽的那感覺我就深很進去
　　★2019/10/30、31（週三、週四）
　　（均略）
　　★2019/11/1（週五）
　　16：04 fire：禮拜天努力一點啊蛤
　　16：05 fire：因為啊妳說我床上爛 應該你自己也要會吧
　　20：07 慈：這是啥意思
　　20：08 fire：你說我爛啊
　　20：08 慈：沒有吧
　　20：12 fire：有啦
　　20：14 慈：我沒有說你很爛的意思啊
　　20：16 fire：賣假 操爆你 你以為每個男生可以馬上射第2
　　　           次嘛 你去google找一下 我最好很差
    20：17 慈：好啦。。。。其實也沒有
　　★2019/11/2（週六）
　　（略）
　　★2019/11/3（週日）
　　（略）
　　00：55 fire：你運動到幾點
　　00：55 慈：我跟我伯母說下午3、4點
　　00：55 fire：嗯好 下面很會流血嗎
　　00：58 慈：不會 今天第5天　　
　　01：02 fire：可以喔內射
　　01：02 慈：不要好了
　　01：03 fire：蛤 幹爆妳
　　01：03 慈：不要內射啦
　　01：05 fire：哈哈
　　01：05 慈：反正不要
　　（略）　　
　　10：29 慈：我伯母說要看到朋友她才自己去逛
　　10：52 fire：好了嗎
　　10：53 慈：我有約到人了
　　10：54 慈：她說要去寫功課
　　10：55 慈：她說差不多11：30
　　10：55 fire：嗯嗯 我等到11點半厚
　　10：55 慈：嗯嗯 約在全家
　　10：56 fire：好啊
　　10：57 慈：好的 我出門囉
　　（略）　　　　
　　17：40 慈：到家了嗎
　　17：45 fire：嗯
　　★2019/11/4（週一）
　　06：42 慈：做愛的時候耍呆 但這次又比前2次好很多了吧
　　（略）
　　★2019/11/5（週二）
　　（略）
　　18：44 fire：嗯嗯 寶貝你們女生很喜歡大力欸 其實這樣
　　　           雙方都不好 你去查奇摩
　　18：45 慈：要查什麼呢 不是用google查嗎 是指哪方面的
　　　         大力
　　18：49 fire：做愛
　　18：52 慈：大力點可能很爽吧 為什麼會不好
　　19：10 fire：去查
　　20：40 慈：嗯好
　　★2019/11/6至12/11
　　（均略）
　　據上，甲 於警詢、偵訊均證述第1次與被告發生性行為之時
    間係10月12日，且依甲 審理時證述：伊從與被告LINE對話
    紀錄可知於10月12日與被告第1次見面就發生性行為，伊於1
    0月13日對話中提及之「可能是因為第1次吧」係指與被告第
    1次發生性行為等語，可知其2人第1次發生性行為之時間，
    應即10月12日。又依甲 與被告於10月19、20日之對話紀錄
    所示，可知甲 與被告約定於19日上午10時許見面，之後其2
    人於下午2時36分方再以手機聯繫，足徵其2人於10月19日當
    天有碰面。另依其2人之10月27日對話紀錄所示，其2人於27
    日當天中午至晚上均以手機聯繫，是其2人於27日應未見面
    。基此，甲 於審理時證述第2次與被告見面並發生性行為之
    時間為10月19日應較可採。又依其2人於11月3日之對話紀錄
    所示，其2人約定當天上午11點30分見面，其後甲 於下午5
    時40分方再以手機聯繫被告，可知其2人於當天下午有見面
    ，且依其2人於翌（4）日之對話紀錄所示，甲 向被告表示
    做愛的時候耍呆、這次又比前2次好很多了吧，及其2人復於
    11月5日談及性交之對話等語以觀，可知甲 證述其2人第3次
    發生性行為之時間為11月3日，應屬實在。此外，由被告與
    甲 於10月16日之對話紀錄中，被告要求甲 看A片模仿之，
    示意甲 可因而更熟悉做愛技術；及甲 於10月20日對話紀錄
    中表示做愛會上癮等語；及被告於10月27日與甲 對話時，
    示意欲與甲 直接在公園發生性行為、嫌棄甲 下體異味、要
    體內射精等語；及其2人於10月29日之對話中，亦多有談及
    性交等對話以觀，均足為甲 上揭證述之補強證據，益徵甲 
    於審理時證述被告分別於10月12日、10月19日、11月3日，
    在如附表所示地點，各以如附表所示方式，對其為性交行為
    1次，應與事實相符，堪予採信。
　㈢被告及辯護人雖以前詞置辯，惟其等所辯，明顯與上揭對話
    紀錄之客觀證據不符，況被告如僅單純與甲 至本案旅館休
    息、聊天，又豈會於警詢中坦承分別於如附表各編號所示旅
    館對甲 性交，致己罹於刑責，由上益徵被告辯稱上揭對話
    內容係嘴砲云云，要屬臨訟卸責之詞，不足採信。至被告於
    審理時雖辯稱警詢自白係為保護甲 免遭家人打罵云云，惟
    甲 案發時尚未滿14歲，且依甲 之母偵訊時所述，甲 之父
    母均不知甲 與被告交往，則被告坦承與甲 性交之事，當僅
    會使甲 父母更加責備甲 ，如何能保護甲 不被家人打罵，
    且亦與其偵訊時辯稱：警詢所述係因當時為軍人，怕被刑求
    （嗣改稱員警口氣態度不好），所以坦承犯罪云云相歧異，
    可見其此部分辯詞，不僅前後矛盾，且不合常理，亦不可採
    。
　㈣綜上所述，被告及辯護人所辯，均不足採。本案事證明確，
　　被告犯行均堪認定，應予依法論科。
二、論罪科刑：
  ㈠按刑法上犯罪之故意，祇須對於犯罪事實有所認識，有意使
    其發生或其發生不違背其本意，仍予以實行為已足，不以行
    為人主觀之認識與客觀事實兩相一致為必要，故行為人主觀
    上欲犯某罪，事實上卻犯他罪時，依刑罰責任論之主觀主義
    思潮，首重行為人之主觀認識，應以行為人主觀犯意為其適
    用原則，故犯罪之事實與行為人所知有異，依「所犯重於所
    知者，從其所知」之法理，自應適用行為人主觀上所認識之
    該罪論處（最高法院104年度台上字第265號判決意旨參照）
    。經查，甲 為95年2月生，被告對甲 為如附表所示犯行時
    ，甲 尚未年滿14歲，而甲 雖於警詢時證稱：被告知悉伊為
    13歲之國中生等語，然被告於警詢及偵查中均供稱：其知甲
     年紀約14歲，不確定甲 係國中1年級或2年級，如為國中1
    年級係14歲，2年級為15歲等語，且查無其他無積極證據足
    以認定被告主觀上知悉甲 未滿14歲，依罪證有疑、利於被
    告之法則，應認被告對甲 為本案性交行為時，主觀上係認
    甲 年滿14歲，是依「所犯重於所知者，從其所知」之法理
    ，應認被告係基於對14歲以上未滿16歲之女子為性交之犯意
    ，與甲 為性交行為。
  ㈡核被告本案所為，均係犯刑法第227條第3項之對於14歲以上
    未滿16歲之女子為性交罪。被告以如附表編號1「方式」欄
    所示以陰莖插入甲 陰道先後射精2次，及於如附表編號3「
    方式」欄所示接續以陰莖插入甲 口腔、陰道之方式對甲 性
    交，各係在同一地點、密切接近時間實施，且侵害同一法益
    ，各舉動之獨立性極為薄弱，在刑法評價上，以視為數個舉
    動之接續施行，合為包括之一行為予以評價，較為合理，均
    應論以接續犯之一罪。又被告就如附表各編號所示犯行，犯
    意各別，行為互殊，應分論併罰。再公訴意旨漏未論及陸海
    空軍刑法第76條第1項第7款之規定，爰予補充。另被告於本
    案犯行中，雖係對12歲以上未滿18歲之少年故意犯罪，然刑
    法第227條第3項之規定已就「對於未滿14歲以上未滿16歲之
    男女」列為犯罪構成要件，即已就被害人之年齡設有特別規
    定，自毋庸再依兒童及少年福利與權益保障法第112條第1項
    前段之規定加重其刑，併此敘明。
  ㈢爰以行為人之責任為基礎，審酌被告行為時已23歲，未克制
    己身生理衝動，為滿足其情慾，遽然對心智尚未發育成熟之
    甲 為性交行為，且與甲 交往中，對甲 人格極度不尊重，
    有上揭對話紀錄可參，影響甲 對性自主界限認知之正常發
    展，危害甲 之身體發展及日後之男女感情觀念，所為自應
    予以非難，且迄未獲甲 及其法定代理人之諒解，及審酌被
    告初於警詢坦承犯罪、嗣翻異前詞否認犯行之犯後態度，兼
    衡其犯罪動機、目的、手段、對被害人所生危害程度，暨其
    高職肄業之智識程度、警詢自陳家庭經濟狀況勉持等一切情
    狀，分別量處如附表主文欄所示之刑，並依多數犯罪責任遞
    減原則，定其應執行刑如主文所示。
據上論斷，應依刑事訴訟法第299條第1項前段，判決如主文。
本案經檢察官丙○○提起公訴，檢察官謝咏儒到庭執行職務。
中　　華　　民　　國　　111 　年　　4 　　月　　8 　　日
　　　　　　　　　刑事第十三庭  審判長法　官  潘怡華
　　　　　　　　　                    法  官  郭鍵融
　　　　　　　　　                    法  官  簡方毅
以上正本證明與原本無異。
如不服本判決應於收受判決後20日內向本院提出上訴書狀，並應
敘述具體理由。其未敘述上訴理由者，應於上訴期間屆滿後20日
內向本院補提理由書(均須按他造當事人之人數附繕本)「切勿逕
送上級法院」。 
                                      書記官  施懿珊
中　　華　　民　　國　　111 　年　　4 　　月　　11　　日
附錄論罪科刑法條：
中華民國刑法第227條
（未成年人）
對於未滿十四歲之男女為性交者，處3年以上10年以下有期徒刑
。
對於未滿十四歲之男女為猥褻之行為者，處6月以上5年以下有期
徒刑。
對於十四歲以上未滿十六歲之男女為性交者，處7年以下有期徒
刑。
對於十四歲以上未滿十六歲之男女為猥褻之行為者，處3年以下
有期徒刑。
第1項、第3項之未遂犯罰之。
　　　　　　　　　　　　　　　　　　　
附表：
編號 時間 地點 方式 主文 1 108年10月12日下午1時許 桃園市○○區○○路000巷0號銀河旅館某號房 ①被告以其陰莖（戴保險套）插入甲 陰道抽插直至射精。 ②短暫休息後，被告再以其陰莖（戴保險套）插入甲 陰道抽插直至射精。 乙○○現役軍人犯對14歲以上未滿16歲之女子為性交罪，處有期徒刑1年6月。 2 108年10月19日中午12時許 桃園市○○區○○路000巷00號奇美國際時尚旅館某號房 被告以其陰莖插入甲 陰道抽插直至射精。 乙○○現役軍人犯對14歲以上未滿16歲之女子為性交罪，處有期徒刑1年6月。 3 108年11月3日中午12時許 桃園市○○區○○路000號賓士旅館某號房 ①被告以其陰莖插入甲 口腔抽插。 ②接續以其陰莖插入甲 陰道抽插直至射精。 乙○○現役軍人犯對14歲以上未滿16歲之女子為性交罪，處有期徒刑1年6月。